臺灣士林地方法院民事裁定　　　　　　　100年度監字第283號
聲　請　人　李許紅桃
聲請人聲請選定會同開具財產清冊之人事件，本院裁定如下：
    主  文
指定李一成（男、民國○○年○ 月○○日生、身分證統一編號：Ｚ000
000000號）為受監護宣告人李炳烈（男、民國○○年○ 月○ 日生、
身分證統一編號：Ｚ000000000號）之會同開具財產清冊之人。
程序費用新臺幣壹仟元由聲請人負擔。
    理  由
一、本件聲請意旨略以：聲請人之夫李炳烈前經鈞院於民國95年
    6 月16日以95年度禁字第83號民事裁定宣告禁治產人，聲請
    人李許紅桃則為其監護人。聲請人現欲請求許可處分受監護
    人之不動產，為踐行會同開具財產清冊之程序，以利監護事
    務之進行，爰依法聲請指定受監護宣告人李炳烈之子李一成
    為會同開具財產清冊之人等語，並提出戶籍謄本、親屬系統
    表、同意書等件為證。
二、按法院為監護之宣告時，應依職權就配偶、四親等內之親屬
    、最近一年有同居事實之其他親屬、主管機關、社會福利機
    構或其他適當之人選定一人或數人為監護人，並同時指定會
    同開具財產清冊之人。民法第1111條第1 項定有明文。次按
    民法總則中華民國97年5 月2 日修正之條文施行前，已為禁
    治產宣告者，視為已為監護宣告，並於修正施行後，適用修
    正後之規定；民法規定之禁治產或禁治產人，自修正施行後
    ，一律改稱為監護或受監護宣告之人；施行前所設置之監護
    人，於修正施行後，適用修正後之規定；修正之民法總則第
    14條至第15條之2 及民法親屬編第四章之規定，自公布後1
    年6 個月施行。民法總則施行法第4 條第2 項、第4 條之1
    、第4 條之2 、民法親屬編施行法第14條之2 、第14條之3
    亦有明文。本件禁治產人李炳烈於民國98年11月23日修正之
    民法總則編、親屬編及相關修正條文生效施行後，視為已為
    監護宣告，並應適用修正後之相關規定，合先敘明。
三、經查，聲請人李許紅桃主張其夫李炳烈前經本院以95年度禁
    字第83號民事裁定宣告為受監護宣告之人，聲請人為其監護
    人等情，業據提出戶籍謄本等件為證，並經本院依職權調閱
    95年度禁字第83號卷宗查核無訛，堪信為真正。又本件受監
    護宣告人李炳烈既尚未經法院指定會同開具財產清冊之人，
    自有必要指定會同開具財產清冊之人。本院審酌受監護宣告
    人李炳烈之配偶即監護人李許紅桃、子女李桂鳳、李紋綜、
    李文燕、李名貴、李明冠等人均同意由受監護宣告人之次子
    李一成擔任會同開具財產清冊之人；而李一成既與受監護宣
    告人李炳烈同住生活，對於受監護宣告人之財產狀況應較他
    人清楚，且其已具狀表示願意擔任會同開具財產清冊之人等
    語無誤，有同意書2 份在卷可參。故本院認指定李一成為受
    監護宣告人李炳烈之會同開具財產清冊之人，尚屬適當，應
    予准許，爰裁定如主文所示。
四、依非訟事件法第21條第1 項前段、第24條第1 項，裁定如主
    文。
中    華    民    國   100    年    12    月    28    日
                  家事庭  法  官  陳章榮
以上正本證明與原本無異。
如對本裁定抗告，應於裁定送達後10日內向本院提出抗告狀。
中    華    民    國   100    年    12    月    28    日
                          書記官  丁梅芬